【裁判字號】    97,親,47
【裁判日期】    970930
【裁判案由】    否認子女
【裁判全文】
臺灣板橋地方法院民事判決                97年度親字第47號
原        告  丙○○
訴訟代理人    甲○○
被        告  黃翌崴
兼法定代理人  乙○○
上列當事人間否認子女事件，本院於中華民國九十七年九月十七
日言詞辯論終結，判決如下：
    主      文
確認被告黃翌崴非被告乙○○自原告受胎所生之婚生子。
訴訟費用由被告負擔。
    事實及理由
一原告主張：兩造原為夫妻（被告乙○○為大陸地區人民），兩
  人在大陸結識交往，數月後因發現懷有原告之子嗣，始返回台
  灣並於九十三年六月七日結婚，並於隔年九十四年二月一日產
  下被告黃翌崴（身分證統一編號：Ｚ000000000）。
  因原告覺得被告黃翌崴與自己長得不像，懷疑黃翌崴非被告乙
  ○○自原告受胎所生，於九十四年六月三日經三軍總醫院ＤＮ
  Ａ比對後，始確認黃翌崴為被告乙○○自他人受胎所生之子，
  惟原告因認為小孩無辜，故未提起否認子女之訴，嗣原告與被
  告乙○○於九十四年十二月十三日協議離婚，並約定小孩監護
  權由被告乙○○任之，原告為此依法提起本訴，請求判決如聲
  明所示。
二被告認諾原告之請求，並自認原告主張之事實。
三按關於認諾及訴訟上自認或不爭執事實之效力，於第五百八十
  九條否認子女之訴，不適用之，民事訴訟法第五百九十四條定
  有明文。本件被告於其提出之答辯狀雖同意原告之請求並對原
  告主張之事實為不爭執，惟揆諸首揭法條之說明，自不發生被
  告認諾或不爭執事實之效力，合先敘明。
四經查，原告主張之事實，業據原告提出戶籍謄本、三軍總醫院
  親子鑑定報告書暨診斷證明書為證；又依前開鑑定單位親子鑑
  定報告鑑定結果，認依D8S1179 等十二個STRDNA位點不符遺傳
  法則之分析結果，可以排除「丙○○」與「黃翌崴」之親子關
  係。自堪認原告主張被告黃翌崴非被告乙○○自原告受胎所生
  ，要屬事實，堪以採信。
五按父母之一方為台灣地區人民，一方為大陸地區人民者，其與
  子女間之法律關係，依父設籍地區之規定，無父或父為贅夫者
  ，依母設籍地區之規定。台灣地區與大陸地區人民關係條例第
  五七條設有明文。次按妻之受胎，係在婚姻關係存續中者，推
  定其所生子女為婚生子女。前項推定，如夫妻之一方能證明妻
  非自夫受胎者，得提起否認之訴。但應於知悉子女出生之日起
  ，一年內為之。修正前民法第一○六三條定有明文。夫妻已逾
  中華民國九十六年五月四日修正前之民法第一○六三條第二項
  規定所定期間，而不得提起否認之訴者，得於修正施行後二年
  內提起之。民法親屬編施行法第八條之一亦有明文。經查，被
  告黃翌崴之受胎期間，既在原告與被告乙○○婚姻關係存續中
  ，則依法自應推定被告黃翌崴為原告與被告乙○○之婚生子女
  ，然被告黃翌崴確非被告乙○○自原告受胎所生，雖原告於知
  悉子女出生之日起逾一年後始提起本訴，惟依上開施行法第八
  條之一規定，原告既於修正公布施行後二年內提起本訴，核未
  逾該條規定之二年除斥期間。職是，原告提起本件否認子女之
  訴，依前揭法律規定，為有理由，應予准許。
六訴訟費用負擔之依據：民事訴訟法第78條、第85條第1 項。
中    華    民    國    97    年    9     月    30    日
                              家事法庭法  官  余來炎
以上正本係照原本作成。
如對本判決不服，須於判決送達後二十日內向本院提出上訴狀。
中    華    民    國    97    年    9     月    30    日
                                      書記官  童淑敏


司法院資訊處製作；財團法人民間司法改革基金會備份。
